臺灣彰化地方法院刑事判決　　　　　　　　　　　　　九十一年度訴字第七二八號
　　公　訴　人　臺灣彰化地方法院檢察署檢察官
　　被　　　告　甲○○
右列被告因違反毒品危害防制條例案件，經檢察官提起公訴（九十一年度毒偵字第八
九０號、第四八四號），本院判決如左：
    主  文
甲○○連續施用第一級毒品，累犯，處有期徒刑捌月，扣案摻有第一級毒品海洛因之
香煙壹支沒收銷燬之；又施用第二級毒品處有期徒刑柒月；應執行有期徒刑壹年貳月
，扣案摻有第一級毒品海洛因之香煙壹支沒收銷燬之。
    事  實
一、甲○○前於民國八十四年間，因違反肅清煙毒條例及麻醉藥品管理條例等案件，
    分別經本院判處有期徒刑三年及二月確定，嗣經定應執行刑為有期徒刑三年一月
    ，甫於八十九年九月十四日執行完畢。復前因施用毒品案件，經送觀察、勒戒後
    ，認無繼續施用毒品之傾向，經台灣台中地方法院檢察署檢察官於八十七年八月
    十四日，以八十七年度偵字第一五九三七號為不起訴處分確定。惟復基於施用第
    一級毒品海洛因及第二級毒品甲基安非他命之概括犯意，自九十年十月間起至九
    十一年四月六日止，在其為位於彰化縣花壇鄉○○村○○街十七巷六號之住處，
    及彰化縣境內不詳姓名同學之住處等處所，以摻入香煙內施用之方式，連續施用
    第一級毒品海洛因多次；及自九十年十二月十六日起至九十一年四月六日止，在
    其位於彰化縣花壇鄉○○村○○街十七巷六號之住處，以燒烤玻璃管吸煙之方式
    ，連續施用甲基安非他命多次（起訴書誤載為於九十年十二月十八日、九十一年
    四月六日或各其前四日內之某一時點，在不詳處所，各施用第二級毒品甲基安非
    他命一次）；嗣先於九十年十二月十八日十六時二十分許，至彰化分局接受毒品
    人口定期調驗作業，而查悉上情；另於九十一年四月六日十三時許，在彰化縣花
    壇鄉○○村○○路二十五號處與陳俊勳（另由臺灣彰化地方法院檢察署檢察官偵
    查、處理）同處一室，為警持搜索票在上揭時間、處所查獲，並扣得摻有海洛因
    之香煙一支，經依台灣彰化地方法院九十一年度毒聲字第九三三號裁定送觀察、
    勒戒後，認有繼續施用毒品之傾向。
二、案經彰化縣警察局彰化分局報告臺灣彰化地方法院檢察署檢察官偵查起訴。
    理  由
一、右揭事實，業據被告甲○○於本院審理中坦承不諱；且為警採尿送驗鑑定之結果
    ，均確呈毒品甲基安非他命及嗎啡陽性反應（海洛因經施用於體內帶謝成嗎啡）
    ，此有詮昕科技股份有限公司九十一年一月二日出具之濫用藥物尿液檢驗報告及
    彰化縣衛生局九十一年四月十五日煙檢字第９１０６４０號煙毒尿液檢驗成績書
    附卷可稽，且有摻有第一級毒品海洛因之香煙一支扣案可資佐證；又被告前因施
    用毒品案件，經送觀察、勒戒後，認無繼續施用毒品之傾向，經台灣台中地方法
    院檢察署檢察官於八十七年八月十四日，以八十七年度偵字第一五九三七號為不
    起訴處分確定等情，亦有該不起訴處分書、刑案資料查註紀錄表附卷可稽；另被
    告此次遭查獲後，經本院以裁定送觀察、勒戒，認有繼續施用毒品之傾向一節，
    復有台灣彰化看守所附設勒戒處所九十一年四月十八日彰所戒字第九一○○○○
    九二三號函送之有無繼續施用毒品傾向證明書附卷可憑，被告犯行堪以認定。
二、核被告所為，係犯毒品危害防制條例第十條第一項、第二項之施用第一、二級毒
    品罪，其持有第一級海洛因、第二級毒品安非他命之低度行為，應為施用第一級
    、第二級毒品之高度行為所吸收，均不另論罪；其先後施用第一級毒品海洛因及
    第二級毒品安非他命之行為時間密接、犯罪構成要件相同，顯係基於概括犯意為
    之，均應依連續犯之規定論以一罪，並加重其刑；再其所犯上開二罪間，方法各
    別，行為互異，應分論併罰。又被告前於八十四年間，因違反肅清煙毒條例及麻
    醉藥品管理條例案件，分別經法院判處有期徒刑三年及二月確定，嗣經定應執行
    刑為有期徒刑三年一月，甫於八十九年九月十四日執行完畢，有本院被告全國前
    案紀錄表在卷可稽，於五年以內再犯本件有期徒刑之罪，為累犯，應依法遞加其
    刑。爰審酌被告已有毒品前科竟不加警惕、犯罪動機、目的、手段、施用毒品之
    情節、所生之危害尚屬自殘行為及犯後坦承犯行之態度等一切情狀，量處如主文
    所示之刑，並定應執行之刑，以示懲儆。扣案之摻有海洛因之香煙一支（被告當
    庭指認係斷裂的香煙為其所有，另一枝香煙為陳俊勳所有），業據被告於審理中
    供承為其所有且為查獲之毒品，且查獲當時已將海洛因摻入該香煙內明確，既海
    洛因粉末與該香煙已不易析離，是應併同該香煙均依毒品危害防制條例第十八條
    第一項前段依法宣告沒收並銷燬之。至公訴意旨事實欄所載被告在彰化縣花壇鄉
    ○○村○○路二十五號處與陳俊勳同處一室所查獲，而扣得之第一級毒品海洛因
    二小塊（毛重約十一公克）、第二級毒品安非他命一包（毛重約０．三公克）、
    摻有海洛因之香煙一支及玻璃吸食器一組等物，雖依毒品危害防制條例第十八條
    第一項前段規定，不論是否屬被告所有均應一併沒收銷燬，惟該等物品為陳俊勳
    所有，業據陳俊勳於警訊中自承不諱，且未扣存本案，既為陳俊勳另案偵查所需
    ，本院不諭知沒收銷燬，附此敘明。
據上論斷，應依刑事訴訟法第二百九十九條第一項前段，毒品危害防制條例第十條第
一項、第二項、第十八條第一項前段，刑法第十一條、第五十六條、第四十七條、第
五十一條第五款，判決如主文。
本案經檢察官田德煙到庭執行職務。
中　　華　　民　　國　　九十一　　年　　　九　　　　月　　　　四　　　　日
                                臺灣彰化地方法院刑事第一庭
                                    法　　　官  吳俊螢
右正本證明與原本無異。
如不服本判決，應於送達後十日內向本院提出上訴狀(須附繕本)。
告訴人或被害人對於判決如有不服具備理由請求檢察官上訴者，其上訴期間之計算係
以檢察官收受判決正本之日期為準。
                                    法院書記官
中　　華　　民　　國　　八十一　　年　　　　　　　月　　　　　　　　　日
